臺灣高等法院刑事裁定
111年度抗字第880號
抗  告  人
即  受刑人  林方郁



上列抗告人因聲請定其應執行刑案件，不服臺灣桃園地方法院中
華民國111年5月18日裁定（111年度聲字第1339號），提起抗告
，本院裁定如下：
    主  文
抗告駁回。                                              
    理  由
一、原裁定意旨略以：抗告人即受刑人林方郁（下稱受刑人）因
    犯如附表所示各罪，經判處如附表所示之刑並確定在案，有
    各該案件之判決書及本院被告前案紀錄表在卷可按。茲聲請
    人向原審法院聲請定應執行之刑，經審核認為正當，應予准
    許，而審酌受刑人所犯罪質差異、各罪犯罪情節、犯罪時間
    差距及受刑人表示要對附表二之指揮書聲明異議等一切情狀
    ，定其應執行拘役55日，並諭知易科罰金之折算標準等語。
二、抗告意旨略以：受刑人如附表編號1所示之罪已執畢；其111
    年度執字第4565號及110年度毒偵字第6507號（抗告狀誤載
    為110年度毒偵字第1507號）觀察勒戒處分吸收併罰，懇請
    准其早日回家孝順父母云云。
三、按裁判確定前犯數罪者，併合處罰之；數罪併罰，有二裁判
    以上者，依第51條之規定，定其應執行之刑；數罪併罰，分
    別宣告其罪之刑，如宣告多數拘役者，比照有期徒刑之規定
    ，於各刑中之最長期以上，各刑合併之刑期以下，定其刑期
    ，但不得逾120日，刑法第50條第1項前段、第53條、第51條
    第6款分別定有明文。次按法律上屬於自由裁量事項，尚非
    概無法律性之拘束，在法律上有其外部界限及內部界限。前
    者法律之具體規定，使法院得以具體選擇為適當裁判，此為
    自由裁量之外部界限。後者法院為自由裁量時，應考量法律
    之目的，法律秩序之理念所在，此為自由裁量之內部界限。
    法院為裁判時，兩者均不得有所踰越（最高法院92年度台非
    字第187號判決意旨參照）。又對於定應執行刑之案件，法
    院所為刑之酌定，本屬實體法上賦予法院依個案自由裁量之
    職權，如所為裁量未逾法定範圍（即各刑中之最長期以上、
    各刑合併之刑期以下之法定範圍內），且無濫權情形，即無
    違法可言（最高法院101年度台抗字第463 號裁定意旨參照
    ）。復按數罪併罰案件之執行完畢，係指該數罪所定應執行
    之刑已執行完畢而言。若數罪中之一罪，已先予執行，嗣法
    院始依檢察官之聲請，就該數罪裁定定其應執行之刑，則前
    已執行之刑，係檢察官執行時予以扣除之問題，不能認為已
    執行完畢（最高法院106年台抗字第535號刑事裁定意旨參照
    ）。
四、經查：
（一）本件受刑人因犯共同侵占罪、持有第二級毒品罪等案件，
      分別經臺灣宜蘭、桃園地方法院判處如附表所示罪刑確定
      ，各罪均係於附表編號1所示之判決確定日期前為之，且
      均得易科罰金，有如附表所示之刑事判決（見臺灣桃園地
      方檢察署111年度執聲字第907號卷第7至19頁）及本院被
      告前案紀錄表（見本院卷第21至31頁）在卷可憑，是檢察
      官據以聲請定其應執行之刑，核屬正當。從而，原裁定就
      上開各罪，以各該罪之宣告刑為基礎，合併定其應執行刑
      為拘役55日，係在上開罪刑中之最長期拘役40日以上，各
      刑合併之刑期拘役60日以下，顯未踰越刑法第51條第6款
      所定之外部性界限。經審酌受刑人各行為犯罪日期及次數
      之密度、使用之手段、所侵害法益之專屬性或同一性、數
      罪對法益侵害之加重效應、罪數所反應之人格特性、對其
      行為是否已有悔悟之情等為綜合判斷，足認原裁定所定應
      執行刑符合法規範之目的，合於刑法第51條第6款規定之
      外部性限制，亦無違反內部性界限，或有何明顯過重而違
      背比例原則或公平正義之情形，核屬法院裁量職權之適法
      行使，自無違誤。
（二）抗告意旨雖謂如附表編號1所示之罪已執畢云云。惟本件
      附表編號2所示之罪刑既尚未執行完畢，且與編號1所示已
      執畢部分符合前述聲請定其應執行刑之要件，則依前述說
      明且為受刑人之利益計，法院仍應依檢察官之聲請，就該
      數罪裁定定其應執行之刑，至於前已執行之刑，則係檢察
      官執行時予以扣除之問題，尚不影響法院裁定之結果。
（三）至受刑人前因施用毒品案件，經原審法院以110年毒聲字
      第2130號裁定應送勒戒處所觀察勒戒後，雖於民國111年4
      月25日入法務部○○○○○○○○○○附設勒戒處所執行觀察、勒戒
      ，指揮書執畢日期為同年6月24日，然於同年6月7日即因
      無繼續施用毒品傾向而出所，並於同日經臺灣桃園地方檢
      察署以111年毒偵緝字第844號處分不起訴後，即入法務部
      ○○○○○○○○○接續執行111年度執字第4565號之拘役等情，亦
      有前述本院被告前案紀錄表及臺灣桃園地方檢察署檢察官
      觀察勒戒處分執行指揮書之送受觀察勒戒人聯（見本院卷
      第19頁）在卷可稽。又執行觀察、勒戒固須拘束施用毒品
      者之自由，惟毒品危害防制條例所規定之觀察、勒戒或強
      制戒治處分，其立法意旨係在幫助施用毒品者戒除毒癮，
      以消滅行為人再次施用毒品之危險性，目的在戒除行為人
      施用毒品之身癮及心癮，故觀察、勒戒或強制戒治之性質
      係保安處分，並非懲戒施用毒品者之刑罰，其執行期間亦
      非刑罰之執行期間，尚非本件定其應執行之刑時所應斟酌
      之客體。是抗告意旨所謂吸收併罰云云，尚有誤會，而非
      可採。
五、綜上所述，受刑人徒憑己見提起抗告，指摘原裁定不當，為
    無理由，應予駁回。
據上論斷，應依刑事訴訟法第412 條，裁定如主文。
中　　華　　民　　國　　111 　年　　6 　 月　　14 　　日
                  刑事第一庭  審判長法　官  周煙平
                                    法　官  連育群
                                    法　官  吳炳桂
以上正本證明與原本無異。
不得再抗告。
                                    書記官  廖紫喬
中　　華　　民　　國　　111 　年　　6 　　月　　14　　日
附表：
編號  1 2 罪名  共同侵占罪 持有第二級毒品罪 宣告刑  拘役20日 拘役40日 犯罪日期  109年10月2日 110年8月21日（聲請書誤載為110年8月20日） 偵查機關 年度案號  臺灣宜蘭地方檢察署110年度偵緝字第155、165號 臺灣桃園地方檢察署110年度偵字第42063號 最後事實審 法院 臺灣宜蘭地方法院 臺灣桃園地方法院  案號 110年度簡字第593號 111年度壢簡字第130號  判決日 110年10月29日 111年2月7日 確定判決 法院 臺灣宜蘭地方法院 臺灣桃園地方法院  案號 110年度簡字第593號 111年度壢簡字第130號  確定日 110年12月14日 111年3月18日 是否為得易科罰金之案件  是 是 備註  臺灣宜蘭地方檢察署111年度執字第110號（已執畢） 臺灣桃園地方檢察署111年度執字第4565號